臺北高等行政法院判決　　　　　　　　　　　　　　　九十二年度簡字第六四八號
　　原　　　告　甲○○
　　被　　　告　桃園縣桃園市公所
　　代　表　人　乙○○市長）.
右當事人間因廢棄物清理法事件，原告不服桃園縣政府中華民國九十二年七月八日府
法訴字第０九二０一一二六００號訴願決定，提起行政訴訟，本院判決如左︰
　　主  文
訴願決定撤銷。
訴訟費用由被告負擔。
　　事  實
一、事實概要︰
　　本件原告涉嫌在桃園市鎮○街五二號前電桿張貼廣告物，於民國八十九年十月十
　　四日十五時十分許，為被告所屬稽查員查獲，認原告已違反當時之廢棄物清理法
　　第十二條第十款之規定，應依同法第二十三條第三款處罰，乃以八十九年十一月
　　十七日第０二一一０一號處分書，處原告罰鍰一千五百元（折合新台幣四千五百
　　元），原告不服，提起訴願，訴願決定機關以其訴願逾期，而為訴願不受理之決
　　定，原告仍不服，遂提起行政訴訟。
二、兩造聲明：
　　(一)原告聲明：
      1.原處分及訴願決定均撤銷。
      2.訴訟費用由被告負擔。
　　(二)被告聲明：
      駁回原告之訴。
三、兩造之主張：
　　(一)原告主張：
      1.原告於九十二年四月三日收到被告催繳函後，向被告所屬稽查組查詢得知自
        己遭他人冒名申請遠傳0000000000門號，並以此門號張貼廣告單
        。原告得知遭他人冒名後，即於九十二年四月二十一日向台北縣警察局三重
        分局報案，並於九十二年四月二十五日至遠傳直營門市寫聲明書。
      2.原告從未收過罰單，被告卻以大樓管理委員會的章證明原告收到罰單，惟經
        查詢，大樓管理委員會的章並無任何人名，僅有管理委員會幾個字樣，不足
        以證明原告有收到過罰單。是原告遭人冒名而被罰有誤，請判決如訴之聲明
        。
    (二)被告主張：
      1.被告所屬稽查員於桃園市鎮○街五二號前電桿發現張貼廣告物，違反廢棄物
        清理法第二十七條（原第十二條）第十款在指定清除區域嚴禁張貼或噴漆廣
        告污染定著物之規定，廣告物上之電話號碼0000000000，經遠傳
        電信股份有限公司八十九年十一月十五日查明為原告所有在案。
      2.原告於收到被告所發催繳單後始向派出所報案，距離違反廢棄物清理法時間
        已逾二年，被告難以接受為證據，此並為訴願決定所據以不受理其訴願之理
        由。本件原處分通知單業於八十九年十二月八日完成送達，有台北縣樹林市
        ○○街二七號富貴名第管理委員會收發章為憑。原告主張該收發章上無人簽
        名，應無效力云云，惟訴願決定已認定為合法送達，原告之主張是否合於法
        制規定，請依法審酌。
　　理  由
一、本件原告涉嫌在桃園市鎮○街五二號前電桿張貼廣告物，於八十九年十月十四日
    十五時十分許，為被告所屬稽查員查獲，認原告已違反當時之廢棄物清理法第十
    二條第十款之規定，應依同法第二十三條第三款處罰，乃以八十九年十一月十七
    日第０二一一０一號處分書，處原告罰鍰一千五百元（折合新台幣四千五百元）
    ，原告不服，提起訴願，訴願決定機關以原處分業於八十九年十二月八日完成送
    達，此有被告提出之送達雙掛號回執影本一份可資證明，乃原告遲至九十二年四
    月二十八日始向被告機關提起訴願，顯已逾提起訴願之三十日法定期間，乃為不
    予受理之決定，固非無見。
二、惟按，目前一般公寓大廈為謀全體住戶之方便，多設有管理處或管理委員會，以
    統一處理廈內各種事務，並僱用管理員負責大廈之安全事宜及代收文件等工作，
    故該管理員之性質，即與行為時民事訴訟法第一百三十七條第一項（行政訴訟法
    第七十條第二項）所規定之受僱人相當，故應送達大廈內住戶之訴訟文件，倘僅
    經大廈內管理員於送達證書上蓋大廈管理委員會圓戳代收，並未一併由該管理員
    以受僱人身分簽名或蓋其私章者，尚難認已交付受僱人，由其合法收受，自不生
    民事訴法第一百三十七條第一項文書付與受僱人與交付本人生同一效力之問題。
    查本件原告住於台北縣名源街五一號富貴名第大廈三樓，被告之原處分書於八十
    九年十二月八日送至富貴名第大廈，該大廈管理委員會管理員於送達證書上除蓋
    用該管理委員會之圓戳代收原告之文件外，並未一併由該管理員以受僱人之身分
    簽名或蓋其私章，此有該掛號郵件收件回執影本附原處分卷可稽。是本件原處分
    書尚難認已交付受僱人，由其合法收受，自與民事訴訟法第一百三十七條第一項
    之規定不合。本件原處分書既未合法送達，自無從計算其提起訴願之法定不變期
    間，從而亦不生提起訴願是否逾期之問題。訴願決定以本件提起訴願已逾法定期
    間，應不受理云云，援引訴願法第七十七條第二款規定，為訴願不受理之決定，
    於法即有未合。原告起訴意旨執此指摘，為有理由，應由本院將訴願決定撤銷，
    由訴願決定機關另為實體之審理，以維訴訟當事人之審級利益。
三、本件為簡易訴訟程序事件，依卷內資料，事證已臻明確，故不經言詞辯論為之，
    併此敘明。
據上論結，本件原告之訴為有理由，依行政訴訟法第二百三十三條第一項、第二百三
十六條、第一百九十五條第一項前段、第九十八條第三項前段，判決如主文。
中　　　華　　　民　　　國　　九十三　　年　　　五　　　月　　三十一　　日
                        臺 北 高 等 行 政 法 院  第 一 庭
    　　　　　　　　　　　　　　　　　  　　　 法　官　李得灶
右為正本係照原本作成。
本件以訴訟事件所涉及之法律見解具有原則性者為限，始得於本判決送達後二十日內
向本院提出上訴狀並表明上訴理由，如已於本判決宣示後送達前提起上訴者，應於判
決送達後二十日內補具上訴理由（均按他造人數附繕本），且經最高行政法院許可後
方得上訴。
中　　　華　　　民　　　國　　九十三　　年　　　六　　　月　　　二　　　日
                                               書記官  陳清容
